# 请问斑竹，预收帐款和预负帐款属于非货币性项目吗？

提问人：wangxjiang 时间：2010-11-24 18:38:33
预收帐款和预负帐款属于非货币性项目吗？

回答人：chenyiwei
预收、预付款项不是《企业会计准则第 19 号——外币折算》所定义的货币性项目。相应地，对于支付／收取外币的预收、预付款项，在期末无需像货币性项目一样进行汇兑损益调整。 当预付款项转为存货时，或者预收款项结转收入时，应按照当初支付预付款项或者收取预收款项时的汇率结转，而不能按照存货或者收入确认之日的汇率进行结转。
《〈企业会计准则第 19 号——外币折算〉应用指南》规定：“货币性项目，是指企业持有的货币资金和将以固定或可确定的金额收取的资产或者偿付的负债。货币性项目分为货币性资产和货币性负债。货币性资产包括库存现金、银行存款、应收账款、其他应收款、长期应收款等；货币性负债包括短期借款、应付账款、其他应付款、长期借款、应付债券、长期应付款等。”“非货币性项目，是指货币性项目以外的项目，包括存货、长期股权投资、固定资产、无形资产等。” 由于预付款项通常将通过收取固定数量、规格的存货（非货币性项目）的方式进行结算，预收款项通常将会通过交付固定数量、规格的存货（非货币性项目）的方式进行结算，即交付或收取的对价均为非货币性项目，该对价的公允价值即标的存货在未来结算日的公允价值，而不是一个固定或可确定的金额，因此预收、预付款项不是货币性项目，而是以历史成本计量的外币非货币性项目。 根据《〈企业会计准则第 19 号——外币折算〉应用指南》规定：“以历史成本计量的外币非货币性项目，由于已在交易发生日按当日即期汇率折算，资产负债表日不应改变其原记账本位币金额，不产生汇兑差额”。因此，对预收、预付款项，期末不应按现行汇率调整其记账本位币金额。 当预付款项转为存货时，属于资产形态的转化，但这一过程中未涉及资产所有权上的主要风险和报酬的转移，因此不应确认损益，直接以预付款项的记账本位币金额转入存货的初始计量金额中。 根据《企业会计准则——基本准则》和《企业会计准则第 14 号——收入》对“收入”的定义，“收入，是指企业在日常活动中形成的、会导致所有者权益增加的、与所有者投入资本无关的经济利益的总流入。”从这一定义可以推论出：
收入的金额应当是根据相应的经济利益流入的金额来计量的。在预收款销售方式中，经济利益的流入在收到预收款项的环节就已经完成，因此由预收款项结转收入的金额也应当按照当初该笔预收款项收到时确认的记账本位币金额（即按照当初收到预收款项时的汇率折合的记账本位币金额）来确定。 从另一角度讲，企业在根据一项以外币计价结算的采购合同支付外币预付款项之后，或者在根据一项以外币计价结算的销售合同收取外币预收款项之后，该项预付、预收款项就不再面临由未来汇率变动导致的公允价值变动风险。
这也可以证明预收、预付款项不是货币性项目，无需在期末进行汇兑损益调整。

回答人：chenyiwei
回复 sybin19780718 的帖子
判断某一项目是否属于货币性／非货币性项目的最关键标准，是看本会计主体是承担了标的存货的公允价值变动风险，还是承担货币的购买力变动风险。如果在合同中对标的货物的数量、单价已作出明确约定，并约定在交货之前不再调整价格和数量的，则表明标的存货的公允价值变动风险已由本会计主体承担，同时本主体不再承担与该笔预付／预收款项对应的货币购买力变动风险，所以此时就应当作为非货币性项目。反之，如果预付／预收款项的总额确定，但合同中约定按照交货时标的存货的市场价格确定供货数量和单价，则此时的预付／预收款项应视作一项货币性项目。

回答人：chenyiwei
回复 sybin19780718 的帖子
但是绝大多数预收／预付项目都是在合同中约定了数量和单价的，所以应当认为属于非货币性项目。属于货币性项目的应当仅是很少的情况，并且此时是否应当列报为预付／预收款项也是存在疑问的。

提问人：ygbx 时间：2011-10-17 15:43:00
如果是不执行企业会计准则的企业，就没有这争议了吧，是吗？

回答人：chenyiwei
是的。《企业会计制度》第 117 、 120 条的规定事实上要求对预付、预收款项也要确认汇兑损益。这应该是现在新准则下很多人对此问题疑惑的重要原因。

提问人：wafehome 时间：2016-04-11 16:29:30
请教陈版，应交税费科目是否属于货币性项目吗？

回答人：chenyiwei
也是货币性项目，因为缴纳税款是用一定金额的货币，不是实物。如果极少数情况下税法规定以一定数量的实物缴税的，则这部分应交税费就属于非货币性项目。

提问人：fangdaojun 时间：2016-12-02 17:09:04
陈版，在实务中，有些贸易企业核算的预收和预付款实际是一种代收代付款的性质，这实际就是其他应收和应付，但是是放在预收和预付款里核算的，因此对于预收预付款还要看其具体的性质来界定是否是货币性项目，实务中的具体情况众多，核算方式也不尽相同，因此原则导向的运用很广泛啊！@chenyiwei

回答人：chenyiwei
如《瑞华研究》所述，关键是看所承担的是货币的购买力变动风险，还是非货币的公允价值变动风险。这是区分货币性项目和非货币性项目的本质区别。

提问人：LonelyLockhart 时间：2017-11-18 11:46:30
陈版你好，我想请问外币货币性项目是否包含应交税费和应付职工薪酬，如果是，为什么大多数教材都回避了这个问题。如果包含境外的子公司，是不是其应交税费和应付职工薪酬均应在附注披露时列为外币货币性项目？

回答人：chenyiwei
这两者也是外币货币性项目。

提问人：呼叫帮助 时间：2017-12-12 14:30:28
如果平时与客户结算都是通过应收账款来核算，不单独设预收账款，那么在月底应当应收账款余额进行分析。区分构成期末余额的每一笔往来业务，对其中的预收账款进行合理的重分类，剩余的应收账款作为外币货币性资产，期末确认汇兑损益。预收账款则不需要确认期末确认汇兑损益？

回答人：chenyiwei
预收账款是非货币性项目（将来以交付商品或劳务的方式结算，而不是以支付货币的方式），不需要确认汇兑损益。

提问人：呼叫帮助 时间：2018-03-03 17:54:41
最近，在为一家企业做PRC至IFRS财务报表转换业务，关于金融资产和金融负债问题，很困惑。 希望得到大家的看法： 1 、预付账款是否属于金融资产 （以前看过陈版的回复，预付帐款在正常情况下是要以货物交付的，因此不属于金融资产。） 2 、其他应收款中是否属于金融资产？或者视其性质，有部分属于金融资产，有部分不属于金融资产？ 3 、预收账款是否属于金融负债？ 4 、应付职工薪酬是否属于金融负债？ 5 、其他应付款、预提费用是否属于金融负债？或者视其性质，有部分属于金融负债，有部分不属于金融负债？ 6 、应交税费中除所得税以外的其他税费负债，是否属于金融负债？ chenyiwei回复 1 、预付、预回复收款项不属于金融资产和金融负债。 2 、应交税费（含所得税和其他税费）是法定义务而不是合同义务，因此不属于金融负债或金融资产。 3 、应付职工薪酬中，金额确定且需向职工支付现金或其他金融资产的部分属于金融负债。非货币性福利、工会经费和职工教育经费等不属于金融负债。 4 、其他应收／应付和预提费用等，因为涉及范围较广，所以需要具体分析。
准则指南说：基础金融工具包括企业持有的现金、存放于金融机构的款项、普通股，以及代表在未来期间收取或支付金融资产的合同权利或义务等，如应收账款、应付账款、其他应收款、其他应付款、存出保证金、存人保证金、客户贷款、客户存款、债券投资、应付债券等。 核心还是在于未来收到或支付金融资产？ 请问金融资产与固定资产、存货等资产，最本质的差别在于什么呢？ chenyiwei回复藤椅 lalago 的帖子 金融资产本身是采用列举的方式定义的，准则本身并没有归纳出普遍适用于所有金融资产的共同特征。一般可以理解为：金融资产是企业所持的基于合同关系而确立的对外债权（仅限于货币性的债权）或股权。凡不是基于合同关系而存在的资产，或者不属于货币性债权和股权的资产，均不是金融资产。 预收、预付不属于金融资产或金融负债项目的原因，是因为在正常情况下，以及根据企业在发生预收预付关系时的通常意图，预收预付项目都将以收取或交付非金融项目的方式进行结算，因此不构成“从其他单位收取现金或其他金融资产的合同权利”或者“向其他单位交付现金或其他金融资产的合同义务”。
回复 chenyiwei 的帖子 所以: 以现金结算的股份支付，在可行权日之后是按交易性金融负债的原则处理是吗？ 其公允变动是影响金融负债的确认额的。 chenyiwei点评 是的。
预提费用中提及的诉讼赔偿、损失是金融负债么？个人认为不是，因为不是合同义务。 chenyiwei点评 此类事项不属于金融负债。
金融资产本身是采用列举的方式定义的，准则本身并没有归纳出普遍适用于所有金融资产的共同特征。一般可以理解为：金融资产是企业所持的基于合同关系而确立的对外债权（仅限于货币性的债权）或股权。那对应的，金融负债是基于合同关系而确立的对外负债或股利？
chenyiwei点评 金融负债的定义见《企业会计准则第 37 号——金融工具列报（ 2014 年修订）》第八条。金融负债应来源于合同义务。
陈版，请问您新准则修订后，您的回复是否还适用？

回答人：chenyiwei
金融工具准则的修订未涉及上述方面的变化，仍然适用。